【裁判字號】    92,重訴,50
【裁判日期】    920124
【裁判案由】    返還墊款
【裁判全文】
臺灣臺北地方法院民事判決  九十二年度重訴字第五○號
    原      告    中央票券金融股份有限公司
?
    法定代理人    丁○○
    訴訟代理人    甲○○
    被      告    啟益營造有限公司
  兼法定代理人    乙○○
    被      告    丙○○
右當事人間請求清償債務事件，本院判決如左：
    主    文
被告應給付原告新台幣仟佰陸拾萬元，及自民國九十一年十月二日起至清償日止
，按年息百分之一．九八計算之利息，逾期六個月以內者，按上開利率百分之十，逾
期超過六個月者，按上開利率百分之二十計算之違約金。
訴訟費用由被告連帶負擔。
本判決對於被告啟益營造有限公司、乙○○得假執行。
    事    實
甲、原告方面：
一、聲明：如主文所示。
二、陳述：被告啟益營造有限公司（下簡稱啟益公司）以其餘被告乙○○、丙○○為
    連帶保證人，於民國九十年九月四日與原告簽訂委任保證發行商業本票約定書，
    委請原告自九十年九月四日起至九十一年九月三日止，在新台幣（下同）仟陸
    佰貳拾萬元額度內，循環保證被告啟益公司發行之商業本票，並言明應於其票載
    到期日前將應付之票款存指定銀行以備兌付，如有遲延而由原告墊款時，於接到
    原告通知後，不問何情形，被告啟益公司願立即清償墊付之票款，並願自墊款日
    起，就墊付之票款按墊付當日原告買入票券最高利率計付遲延利息，另按上述利
    率百分之十加付違約金，超過六個月者，按上述利率百分之二十加付違約金。原
    告基於上述事由，故持有被告啟益公司所簽發之本票乙紙，票載內容如證物所示
    ，屆期予以提示，竟遭存款不足理由退票。被告乙○○、丙○○依約既為連帶保
    證人，自應連帶負償還責任。
三、證據：提出委任保證發行商業本票約定書、本票及退票理由單、市場行情表為證
    。
乙、被告方面：
Ａ、被告啟益公司、乙○○部分：沒意見，承認這筆債務。
Ｂ、被告丙○○部分：這是傑廣公司借的，我們沒有能力償還，對於他們請求沒有意
    見。這是保證，跳票時保證已經過期。當時工程是我們公司承攬的，他們以這筆
    借款，來抵我們工程款，他們說利息他們會付，但後來他們沒有付。我們也被傑
    廣公司倒了一千多萬，我們也想付利息，但是付不出來。
    理    由
一、本件被告住所雖均不屬本院管轄範圍內，惟原告與被告簽訂之委任保證發行商業
    本票約定書第十條約定，雙方合意立約人及連帶保證人不依約履行責任，以起訴
    時原告所在地（台北市○○○路○段一八八號十樓）之法院為管轄法院，即本院
    為管轄法院，此合於民事訴訟法第二十四條前段合意管轄規定，本院應有管轄權
    ，合先敘明。
二、本件原告主張之事實，業據其提出委任保證發行商業本票約定書、本票及退票理
    由單、市場行情表為證，核屬相符，被告等亦不爭執，被告啟益公司、乙○○並
    對原告之主張為認諾，應認原告之主張為真實。
三、另被告丙○○雖辯稱：這是傑廣公司借的，這是保證。當時工程是我們公司承攬
    的，他們以這筆借款，來抵我們工程款，他們說利息他們會付，但後來他們沒有
    付等語，惟查被告丙○○既對上開委任保證發行商業本票約定書上之簽名真正不
    爭執，即應與啟益公司負連帶清償責任，至於被告所取得之票款為傑廣公司所用
    ，用來抵應支付被告公司之工程款等情，縱然屬實，亦乃被告與傑廣公司間之內
    部約定，自無法以此對抗原告，故被告丙○○所辯自不足採。
四、原告依消費借貸及連帶保證契約請求被告給付如主文第一項所示之墊款餘額、利
    息、違約金為有理由，應予准許。
五、本判決命被告啟益公司、乙○○給付之部分，係本於被告啟益公司、乙○○之認
    諾而為判決，應依職權宣告假執行。
六、結論：
    本件原告之訴為有理由，依民事訴訟法第八十五條第二項、第三百八十九條第一
    項第一款，判決如主文。
中      華      民      國    九十二    年      一      月    二十四    日
                                            民事第二庭法      官  黃雯惠
右為正本係照原本作成
如對本判決上訴，須於判決送達後廿日內向本院提出上訴狀
中      華      民      國    九十二    年      一      月    二十七     日
                                                      法院書記官  林玗倩


司法院資訊處製作；財團法人民間司法改革基金會備份。
